【裁判字號】    97,裁,1193
【裁判日期】    970214
【裁判案由】    撫卹
【裁判全文】
最  高  行  政  法  院  裁  定
                                     97年度裁字第01193號
上  訴  人  甲○○
被 上訴 人  國防部後備司令部
                        通訊處臺北市南港郵政90497號信箱
代  表  人  余連發      送達處所同上
上列當事人間撫卹事件，上訴人對於中華民國96年9月6日臺北高
等行政法院95年度訴字第1818號判決，提起上訴，本院裁定如下
：
    主  文
上訴駁回。
上訴審訴訟費用由上訴人負擔。
    理  由
一、按對於高等行政法院判決之上訴，非以其違背法令為理由，
    不得為之，行政訴訟法第242條定有明文。依同法第243條第
    1項規定，判決不適用法規或適用不當者，為違背法令；而
    判決有同條第2項所列各款情形之一者，為當然違背法令。
    是當事人對於高等行政法院判決上訴，如依行政訴訟法第24
    3條第1項規定，以高等行政法院判決有不適用法規或適用不
    當為理由時，其上訴狀或理由書應有具體之指摘，並揭示該
    法規之條項或其內容；若係成文法以外之法則，應揭示該法
    則之旨趣；倘為司法院解釋或本院之判例，則應揭示該判解
    之字號或其內容。如以行政訴訟法第243條第2項所列各款情
    形為理由時，其上訴狀或理由書，應揭示合於該條項各款之
    事實。上訴狀或理由書如未依此項方法表明，或其所表明者
    與上開法條規定不合時，即難認為已對高等行政法院判決之
    違背法令有具體之指摘，其上訴自難認為合法。
二、本件上訴人對於高等行政法院判決上訴，係以：原判決刻意
    忽略上訴人於訴訟中提出之榮總、敏盛醫院之病例檢驗資料
    及中央健保局依醫師之專業判斷，認定上訴人已成殘，而發
    給上訴人殘障手冊之事實，即有應調查證據而未予調查之違
    法。又榮總及敏盛醫院之鑑定結果為上訴人重要攻防方法，
    若原審不予採信，應附具事實上之理由詳加說明，而非僅以
    規範上之理由否准上訴人之主張。原判決顯然違反經驗及論
    理法則，並有判決不備理由之嫌。且兩造對於鑑定之方法、
    科學性、精確度及數據有所爭執，法院應行使闡明權，詢問
    當事人是否主張再送鑑定，並以鑑定之資料為證據方法，原
    審未予行使，亦有未盡闡明義務之疏失等語，為其理由。本
    院經查原審綜合全辯論意旨及調查證據之結果，判決駁回上
    訴人於原審之起訴，業已詳論在案，並無違誤。上訴人所陳
    上述理由，無非重述前詞，並就原審取捨證據、認定事實且
    詳予敘明之職權行使事項，依其一己之見，再事爭執，並據
    以指摘原判決不當，而未具體表明合於不適用法規、適用法
    規不當、或行政訴訟法第243條第2項所列各款之情形，難認
    對該判決之如何違背法令已有具體之指摘。依首揭說明，應
    認其上訴為不合法。
三、據上論結，本件上訴為不合法，依行政訴訟法第249條第1項
    前段、第104條、民事訴訟法第95條、第78條，裁定如主文
    。
中    華    民    國    97    年    2     月    14    日
                    最高行政法院第二庭
                        審判長法官  高  啟  燦
                              法官  姜  仁  脩
                              法官  黃  合  文
                              法官  廖  宏  明
                              法官  楊  惠  欽
以  上  正  本  證  明  與  原  本  無  異
中    華    民    國    97    年    2     月    15    日
                              書記官  邱  彰  德


司法院資訊處製作；財團法人民間司法改革基金會備份。
